臺灣板橋地方法院刑事判決　　　　　　　93年度訴字第1303號
公　訴　人　臺灣板橋地方法院檢察署檢察官
被　　　告　甲○○
　　　　　　　　　　（
上列被告因毒品危害防制條例案件，經檢察官提起公訴（93年度
毒偵字第896 號），被告於準備程序進行中就被訴事實為有罪之
陳述，經告知簡式審判程序之旨，並聽取當事人之意見後，本院
裁定由受命法官獨任進行簡式審判程序，並判決如下：
    主  文
甲○○連續施用第一級毒品，累犯，處有期徒刑拾月。
扣案之注射針筒壹支沒收。
    事  實
一、甲○○曾因賭博案件，經臺灣高等法院以85年度上易字第
    7278號判決判處有期徒刑8 月，於民國91年1 月1 日縮短刑
    期執行完畢。復因施用第一級毒品，臺灣士林地方法院以90
    年度毒聲字第919 號裁定應送勒戒處所觀察、勒戒，經觀察
    、勒戒後，認無繼續施用毒品傾向，經臺灣士林地方法院檢
    察署（起訴書誤載為臺灣板橋地方法院檢察署）於90年11月
    13日（起訴書誤載為90年11月17日）以90年度毒偵字第1508
    號為不起訴處分確定。詎其仍未戒除毒癮，復基於施用第一
    級毒品海洛因（以下簡稱海洛因）之概括犯意，自92年9 月
    中旬某日起，至94年1 月25日晚間某時止，先後多次在臺北
    縣新莊市○○路132 巷1 弄4 號3 樓及臺北縣新莊市○○路
    207 巷7 弄2 號7 樓等地，以將海洛因加水稀釋後，再以針
    筒注射入體內，或將海洛因摻入香菸中，再點火吸食之方式
    施用海洛因，平均每2 日即施用1 次。嗣分別於93年2 月10
    日晚間10時20分許，為警在臺北縣新莊市○○路133 號前查
    獲，並扣得其所有供其施用海洛因所用之注射針筒1 支，採
    尿驗悉；嗣因逃匿，經本院發布通緝，於94年1 月26日上午
    7 時40分許，為警在臺北縣新莊市○○路270 巷7 弄2 號前
    查獲，復採尿驗悉。
二、案經臺北縣政府警察局新莊分局報告臺灣板橋地方法院檢察
    署檢察官偵查起訴。
    理  由
一、上揭事實，業據被告甲○○於本院審理中坦承不諱，且其於
    93年2 月10日及94年1 月26日為警查獲後所採集之尿液，經
    分別送往臺灣檢驗科技股份有限公司檢驗結果，均有鴉片類
    陽性反應，有該公司93年2 月23日CH/2004/03/23 號、94年
    2 月22日CH/2005/20284 號濫用藥物尿液檢驗報告各乙紙在
    卷可稽。此外並有其所有供其施用海洛因所用之注射針筒一
    支扣案可證，足徵被告自白與事實相符，被告施用第一級毒
    品犯行應堪認定。又被告曾因施用第一級毒品，臺灣士林地
    方法院以90年度毒聲字第919 號裁定應送勒戒處所觀察、勒
    戒，經觀察、勒戒後，認無繼續施用毒品傾向，經臺灣士林
    地方法院檢察署於90年11月13日以90年度毒偵字第1508號為
    不起訴處分確定，有臺灣高等法院被告全國前案紀錄表、前
    開不起訴處分書各乙紙附卷可按。足徵被告經觀察、勒戒執
    行完畢釋放後，復再違反毒品危害防制條例第十條之罪。本
    件事證明確，被告犯行均洵堪認定。
二、查海洛因為毒品危害防制條例第2 條第2 項第1 款明定之第
    一級毒品，不得持有、施用及販賣。核被告所為係犯毒品危
    害防制條例第10條第1 項之罪。其施用海洛因前持有海洛因
    之低度行為應為施用之高度行為所吸收，不另論罪。其先後
    多次施用海洛因行為，時間緊接，方法相同，觸犯構成要件
    相同之罪名，均顯係基於概括犯意反覆為之，應依連續犯之
    規定論以一罪，並加重其刑。又被告曾因賭博案件，經臺灣
    高等法院以85年度上易字第7278號判決判處有期徒刑8 月，
    於91年1 月1 日縮短刑期執行完畢，有臺灣高等法院被告全
    國前案紀錄表乙紙附卷足憑，其受有期徒刑之執行完畢，5
    年以內再犯有期徒刑以上之本罪，為累犯，應依法遞加重其
    刑。公訴人雖僅就被告自92年9 月中旬起（並未載明最後施
    用日期），且載明93年2 月10日為警查獲，並未就93年2 月
    10 日 為警查獲後之施用海洛因犯行提起公訴，然檢察官就
    犯罪事實一部起訴者，其效力及於全部，本件被告其餘先後
    多次施用海洛因犯行，與前揭論罪科刑部分，有連續犯裁判
    上一罪關係，已如前述，本院自得併予審究。爰審酌施用海
    洛因對身心產生的危害、被告經觀察、勒戒，復施用海洛因
    ，顯見戒除毒癮之意志薄弱，兼衡其犯罪之動機、目的、手
    段、品行、次數、坦承犯行之犯罪後態度等一切情狀，量處
    如主文所示之刑。
三、扣案之注射針筒1 支，為被告所有供其施用海洛因所用之物
    ，業據其供明在卷，為被告所有，供其犯施用第一級毒品罪
    所用之物，爰依刑法第38條第1 項第2 款宣告沒收。
據上論斷，應依刑事訴訟法第273 條之1 、第299 條第1 項前段
，毒品危害防制條例第10條第1 項，刑法第11 條 前段、第56條
、第47條、第38條第1 項第2 款，判決如主文。
本案經檢察官許智評到庭執行職務。
中　　華　　民　　國　　94　　年　　3 　　月　　11　　日
               刑事第十三庭  法　官  張宏節
上列正本證明與原本無異。
如不服本判決，應於判決送達後十日內向本院提出上訴狀。
                             書記官  李淑秋
中　　華　　民　　國　　94　　年　　3 　　月　　11　　日
附錄本案論罪科刑法條全文
毒品危害防制條例第10條：
施用第一級毒品者，處六月以上五年以下有期徒刑。
施用第二級毒品者，處三年以下有期徒刑。
